【裁判字號】    97,親,21
【裁判日期】    970923
【裁判案由】    否認子女
【裁判全文】
臺灣嘉義地方法院民事判決                97年度親字第21號
原      告  丙○○
訴訟代理人  楊漢東律師
被      告  乙○○
兼上一人
法定代理人  甲○○
上列當事人間否認子女事件，本院於中華民國97年9月9日言詞辯
論終結，判決如下：
    主  文
確認被告乙○○ (女，民國88年10月28日，身分證統一編號：
Ｚ000000000號)非原告自被告甲○○受胎所生之婚生女。
訴訟費用新臺幣仟元由被告負擔。
    事實及理由
一、原告起訴主張：原告與被告甲○○於民國80年3月26日結婚
    ，婚後感情不睦，原告於87年7月間即離家出走，未再與被
    告甲○○同居，原告與被告甲○○於90年4月4日離婚，並於
    90年4月13日辦理登記。原告於離婚前即未與被告甲○○共
    同生活，並於婚姻關係存續中與其他男子同居並發生性關係
    ，於88年10月28日產下被告乙○○，被告乙○○因而受婚生
    子女之推定為被告甲○○之婚生女，然被告乙○○實際為原
    告與他人所生，爰依民法第1063條之規定，訴請確認被告乙
    ○○被告甲○○之婚生女。並聲明求為判決：確認被告乙○
    ○均非原告自被告甲○○受胎所生之婚生女。
二、被告則以：原告主張之上開事實應提出DNA之血緣鑑定書始
    足採信，並聲明：原告之訴駁回。
三、原告主張之事實，業據提出戶籍謄本二份及財團法人天主教
    聖馬爾定醫院親子鑑定報告書各一份為證，而依該親子鑑定
    報告書之記載，經比對陳劉純 (即被告乙○○推定生父之
    母親)與乙○○之檢體為隔代之關係比對，其相對應之X染色
    體DNA型別中6組均無矛盾，故存有血緣關係之可能性極高。
    加做DNA短重複序列片段分析，其常規DNA STR系統比對已有
    11 對基因座型別無矛盾，而其相對應之X染色體DNA型別中
    ，6 組均無矛盾，故應存有血緣關係等語，有該親子鑑定報
    告書在卷足憑，原告前開主張，堪信為真實。
四、按民法第1063條第1項推定之婚生子女，如夫妻之一方能證
    明妻非自夫受胎者，得於知悉子女出生之日起，兩年內提起
    否認之訴，同條第二項定有明文，夫妻已逾96年5月4日修正
    前之民法第1063條第2項所定期間，而不得提起否認之訴者
    ，得於修正後二年內提起之，96年5月23日修正之民法親屬
    編施行法第8-1條亦定有明文。查原告自其他男子即陳劉
    純之子受胎生下被告乙○○，既係在其與被告甲○○婚姻關
    係存續中，則依法被告乙○○固被推定為被告甲○○之婚生
    女，然被告乙○○並非原告自被告甲○○受胎，自非被告甲
    ○○之婚生女。準此，原告於上開法條修正後2年內提起本
    件訴訟，於法洵屬有據，應予准許。
五、據上論結，本件原告之訴為有理由，依民事訴訟法，第85條
    第1項前段、第78條判決如主文。
中    華    民    國    97    年    9     月    23    日
                  家事法庭法  官  涂裕洪
以上正本係照原本作成
如對本判決上訴須於判決送達後20日內向本院提出上訴狀
中    華    民    國    97    年    9     月    23    日
                          書記官  李靜華


司法院資訊處製作；財團法人民間司法改革基金會備份。
